Inventaris van het archief van J.H. Gunning Wzn. [levensjaren 1859-1951], 1866-1951 (1966); H.C. Gunning [geboren 1889], 1910-1956
Nationaal Archief, Den Haag
Collectie 198 Gunning
Gunning
1866-1966
merendeel 1866-1956
C27004
1.70 meter; 91 inventarisnummers.
Normale geschreven, getypte en gedrukte documenten, geen bijzondere handschriften. Het archief bevat een aantal foto's.
Nationaal Archief, Den Haag
J.H. Gunning 1859-1951
C.H.C. Gunning 1889 - ?
Het archief bevat aan J.H. Gunning gerichte brieven en stukken betreffende zijn publicaties (meest over onderwijs en pedagogiek). Voorts stukken betreffende de Doleantie, Pestalozzi, de Christelijke kerk gedurende de tweede wereldoorlog en de drankbestrijding. Het deel van C.H.C. Gunning betreft briefwisseling met haar vader en stukken betreffende haar werkzaamheden in de zending, de vrouwenbeweging en opvoedingsgestichten in Nederlands-Indië.
Archiefvorming
Geschiedenis van het archiefbeheer
Na de overdracht van een aantal aanvullingen in 1978 bleef een deel van het dagboek van J.H. Gunning Wzn. bij zijn dochter C.H.C. Gunning berusten.
In 1990 werd een deel van het archief teruggegeven aan de familie.
In 1978 werd een deel van het archief overgedragen aan het Algemeen Rijksarchief.
Inbewaringgeving van een particulier archief, niet in eigendom verkregen
Inhoud en structuur van het archief
2.21
Aanvullingen
Wat er met het achterbeleven deel uit 1978 is gebeurd, was tijdens de samenstelling van deze inventaris nog niet bekend. Het archief kan dus worden aangevuld.
Aanwijzingen voor de gebruiker
Openbaarheidsbeperkingen
Volledig openbaar.
Materiële beperkingen
Het archief kent geen materiële beperkingen.
Aanvraaginstructie
Openbare archiefstukken kunnen online worden aangevraagd en gereserveerd. U kunt dit ook via de terminals in de studiezaal van het Nationaal Archief doen. Om te kunnen reserveren dient u de volgende stappen te volgen:
U maakt een profiel aan op www.gahetna.nl, en logt vervolgens in
Via de archiefinventaris (alleen de beschrijvingen met rode nummers) selecteert u het gewenste archiefstuk door op de knop 'Reserveren' te klikken
In het volgende scherm geeft u aan op welke dag u het archiefstuk wilt inzien
Indien u zich bevindt in de studiezaal en een tafelnummer heeft ontvangen kunt u dit nummer vermelden. Als u geen tafelnummer heeft kunt u tafelnummer 777 laten staan
Vervolgens bevestigt u uw reservering door deze te versturen.
Verwant materiaal
Bewaarplaats van originelen
Een deel van de door prof. dr. J.W. Gunning in 1990 meegenomen familiecorrespondentie berust in Breukelen.
Beschikbaarheid van kopieën
Beschrijving van de series en archiefbestanddelen
- JOHANNES HERMANUS GUNNING WZN (1859-1951)., I.
  - Brieven van J.H. Gunning aan zijn vader J.W. Gunning, zijn moeder Petronella Anna Pierson en zijn broers en zusters tijdens zijn verblijf aan het Collège Municipale in Parijs en een instelling in Heidelberg., 1869-1873.; 1
    Teruggegeven aan de familie Gunning
  - "De velocipèdetocht." Brief van Gunning in rijm en hexameters aan zijn moeder, Z.j.; 2
  - Dagboek, bijgehouden tijdens zijn verblijf in Parijs, met aantekeningen over zijn verblijf in Heidelberg met schoolrapporten uit Parijs., 1869-1870.; 3
  - Ingekomen brieven van zijn vader J.W. Gunning., 1883-1900.; 4
  - Ingekomen brieven van zijn moeder Petronella Anna Pierson, met bijlagen., 1872, 1883-1917.; 5
  - Ingekomen brieven van zijn grootvader J.H. Gunning, zijn neef J.H. Gunning JHzn, zijn neef E.B. Gunning, en enige ooms en tantes., 1886-1927.; 6
  - Ingekomen brieven van zijn broer Jan Willem Gunning, diens echtgenote Hermina Christina de Vries en zijn zoon Willem., 1883-1921.; 7
    Jan Willem Gunning was directeur van het zendingshuis in Oegstgeest.
  - Ingekomen brieven van zijn broer Otto Gunning en diens echtgenote Margot Coops., 1866-1921.; 8
    Otto Gunning was directeur van de Machine- en Motorenfabriek v.h. Thomassen & Co in Arnhem.
  - Ingekomen brieven van zijn broer Jan Lodewijk Gunning en diens echtgenote Jeanna Claire Carolina Rijnen., 1886-1917.; 9
    Mr. Jan Lodewijk Gunning was directeur van de Ontvang- en Betaalkas te Amsterdam.
  - Ingekomen brieven van zijn zwager Adrianus Bonebakker en zijn zusters Wilhelmina Maria Gunning en Anna Elisabeth Gunning., 1888-1920.; 10
  - Ingekomen brieven van zijn zuster Ursula Gunning en zijn zwager ds. J.A.L. Hovy., 1896-1927.; 11
  - Ingekomen brieven van zijn zuster Jacomina Maria Gunning en zijn zwager Bastiaan Trouw, arts., 1883-1910.; 12
  - Ingekomen brieven van zijn vriend Louis Ellenberger, zakenman in Parijs., 1883-1921.; 13
  - Briefwisseling, gevoerd naar aanleiding van zijn werk en zijn politieke, zijn sociale, pedagogische en charitatieve activiteiten, zijn publicaties en overige vormen van openbaar optreden, 1883-1929; 14-31
    - 1883-1888, 14
    - 1889-1893, 15
    - 1894-1896, 16
    - 1897-1899, 17
    - 1900-1901, 18
    - 1904-1906, 19
    - 1909-1912, 20
    - 1913, 1914, 21
    - 1915-1916, 22
    - 1917, 23
    - 1920, 24
    - 1921, 25
    - 1922, 26
    - 1923. Alfabetisch., 27
    - 1924. Alfabetisch., 28
    - 1925-1926. Alfabetisch., 29
    - 1927, 30
    - 1929, 31
  - Ingekomen felicitatiebrieven en stukken betreffende vieringen van verjaardagen en jubilea, 1882-1949; 32-38
    - Verjaardagen. 1885-1913., 32
    - Huwelijk, met huishoudelijke aantekeningen. 1882 en z.j., 33
    - De geboorte van kleinkinderen. 1912-1914., 34
    - Vijftigste, vijfenvijftigste en zestigste verjaardag. 1909-1919., 35
    - Zeventigste en tachtigste verjaardag. 1929, 1939., 36
    - Vijftigjarig doctorschap. 1932., 37
    - Negentigste verjaardag. 1949., 38
  - Onuitgezochte briefwisseling., 1872-1939.; 39
  - Ingekomen brieven van zijn dochter Caroline Henriëtte Constantia Gunning, directielid van de Opvoedingsgestichten voor In- en Uitwendige Zending in Nederlandsch-Indië, 1915-1946; 40-43
    - 1915-1919, 40
    - 1920-1930, 41
    - 1931-1940, 42
    - 1945-1946, 43
  - Afschriften van uitgaande brieven aan zijn dochter Caroline Henriëtte Constantia Gunning, 1915-1946; 44-45
    - 1915-1919, 44
    - 1929-1940, 1946., 45
  - Fotoverzameling: fotografische portretten van Gunning, zijn ouders, zijn woonhuizen in Amsterdam, Zwolle en Hilversum, van het Paviljoen von Wied in Scheveningen, van de School voor Maatschappelijk Werk in Amsterdam, van de Vereeniging voor Handenarbeid in Utrecht., 1862-1940 en z.j.; 46
  - Pokkenbriefje, gymnasiumprijzen, doctorsbul, diploma's van lidmaatschappen en erecomite's., 1860-1916.; 47
  - Album, aangeboden door leerlingen en oud-leerlingen van het Utrechts gynmasium bij zijn afscheid als leraar oude talen, met briefwisseling over de rondzending van zijn portret., 1888.; 48
  - Reisdagboeken, met als souvenirs bewaarde bijlagen., 1880-1911 en z.j. (eerder).; 49
  - Stukken betreffende publicaties., 1881-1932 en z.j.; 50-60
    - Aantekeningen voor een lezing van wijsgerige aard, vermoedelijk voor een debatingclub van studenten of scholieren z.j. (ca. 1875-1885)., 50
    - Teksten van lezingen, gehouden voor Zwolse genootschappen, debatingclubs en de kerkeraad, alsmede voor de Volksuniversiteit van Hilversum, genummerd met Romeinse cijfers. 1888-1919., 51
    - Teksten van leerredenen. Z.j., 52
    - Teksten van lezingen, concepten van artikelen en boekwerken. 1919-1932 en z.j., 53
    - Aantekeningen ten behoeve van colleges didaktiek en pedagogiek. 1919-1920 en z.j., 54
    - Vertaling van de Memorie van Toelichting op de Franse onderwijswetgeving. Z.j., 55
    - Syllabi van cursussen voor de Volkshogeschool te Amsterdam. 1918-1919., 56
    - Fragment van een collegedictaat (?) over de geschiedenis van de pedagogiek in de Middeleeuwen. Z.j., 57
    - Referaat (diktaat?) over pedagogiek. Z.j., 58
    - Ingekomen brieven en recenties naar aanleiding van publicaties, met concept-inhoudsopgave van de Verzamelde paedagogische opstellen. 1881-1912., 59
    - Afschriften van drie brieven van Pestalozzi, 1792-1802, met een origineel, 20 februari 1792., 60
  - Concepten van adressen van Gunning en medeleden van de Kerkeraad aan het Classicaal bestuur van Utrecht van de Nederlandse Hervormde Kerk naar aanleiding van het bijwonen van doleantiebijeenkomsten door predikanten en ouderlingen., 1886.; 61
  - Stukken betreffende zijn bemoeienis bij een conflict binnen de afdeling Zeist van een Christelijke drankbestrijdingsorganisatie over het bestuur., 1894.; 62
  - Stukken betreffende zijn voordracht als candidaat voor het rectoraat van het Stedelijk Gymnasium te Amsterdam., 1896.; 63
  - Ontwerp van een liberaal politiek partijprogram, Z.j.; 64
  - Stukken betreffende zijn terugtrekking uit de redactie van het Weekblad voor het gymnasiaal en middelbaar onderwijs op grond van een conflict met het redactielid A. Engelsman over diens beoordelingen van Kleefstra's aanmerkingen op het onderwijssysteem., 1904.; 65
  - Kranteartikelen over de viering van de geboorte van prinses Juliana., 1909.; 66
  - Stukken betreffende protesten van voorstanders van het Christelijk onderwijs tegen uitlatingen over het functioneren van dit onderwijs door districtsschoolopziener Gunning in een openbare vergadering en een conflict hierover met D.C. Fabius., Maart 1913.; 67
  - Stukken betreffende zijn onstlagname als districtsschoolopziener in Amsterdam., 1916-1917.; 68
  - Stukken betreffende een polemiek met prof. dr. Ph. Kohnstamm over "gewoonte- en gewetensvorming" naar aanleiding van diens publicatie Persoonlijkheid in wording, 1929-1930; 69
  - Stukken betreffende zijn bemoeienis met de uitgave van een monografie over de kerkleraar Philo door de door de Nazis ontslagen en veroordeelde theoloog Hans Leisegang., 1936.; 70
  - Stukken betreffende zijn overlijden., 1951.; 71
  - Verzamelde stukken, 1940-1946 en z.j (19e eeuw); 72-75
    - Ingezonden stuk aan de redactie van het tijdschrift Euphonia, houdende een cento van spreekwoorden. Gehectografeerd. Z.j. (ca. 1880), 72
    - Lithografische portret van Pieter Huydecoper en portret Maria van Maanen-van Overall in potlood en sepia (19e eeuw), 73
    - Ingekomen stencils betreffende bezetting en verzet:, 74
      -Beknopt verslag van het onderhoud van M. Rost van Tonningen met H.W. Wiardi Beckman, voorzitter van de S.D.A.P. naar aanleiding van de opheffing van de partij. 23 juli 1940.
      -Tekst van een preek van de bisschop van München op 20 juli 1941 tegen de godsdienstvervolging door de Gestapo, met Nederlandse oproep. 1941.
      -Circulaire van de senaat van de Rijksuniversiteit van Leiden naar aanleiding van een voorstel van de universiteit van Amsterdam om de studentenzuiveringen te beeindigen. 1946.
    - "Geloof en wetenschap", tekst van een redevoering van de rector van de universiteit te Zürich, gehouden bij het 220e lustrum. 29 april 1943., 75
  - Manuscript van een biografie van Gunning., 1966.; 76
- CAROLINE HENRIËTTE CONSTANTIA GUNNING (GEBOREN 1889)., II.
  - Stukken betreffende de deelname van Caroline Gunning en haar moeder aan de historische optocht bij gelegenheid bij de intocht van koningin Wilhelmina in Amsterdam., 1910.; 77
  - Fotoalbum, houdende afbeeldingen van het "Indisch huis" bij gelegenheid van de tentoonstelling De vrouw, 1813-1913., 78
  - Ingekomen brieven van haar vader J.H. Gunning Wzn., 1915- 1938.; 79-82
    - 1915-1919, 79
    - 1921-1928, 80
    - 1929-1935, 81
    - 1936-1938, 82
  - Ingekomen brieven van diversen., 1921-1956.; 83
  - Stukken betreffende de opvoedingsgestichten in Soekaboemi en het zendingswerk aldaar., 1926-1934.; 84
  - Stukken betreffende het wijkzendingswerk in Batavia en voorstellen tot oprichting van een school voor meisjes en vrouwen., 1918-1938.; 85
  - Stukken betreffende haar bestuurslidmaatschap van de Christen Jonge Vrouwen Federatie., 1929-1935.; 86
  - Stukken betreffende vergaderingen en bestuursaangelegenheden van het Genootschap voor In- en Uitwendige Zending, met brochures., 1918-1939.; 87
  - Artikelen van Caroline Gunning in het Orgaan van het Verbond der Vereenigingen Pro juventute in Nederlandsch-Indië., 1937-1938.; 88
  - Reisverslagen en reisbrieven: `Van den tocht op den Gedeh', 1924; artikelen over Sumatra, 1934., 1924-1934.; 89
  - Onuitgezochte verzameling ingekomen brieven en afschriften van verzonden brieven, deels bedoeld als rondzendbrief aan familieleden., 1915-1946.; 90
  - Diverse brochures en pamfletten., 1934-1941 en z.j.; 91